臺灣臺北地方法院小額民事判決
111年度北小字第4578號
原      告  中國信託商業銀行股份有限公司


法定代理人  利明献  
訴訟代理人  陳珮瑛  
被      告  王文彬  

上列當事人間請求返還借款事件，於中華民國111年11月22日言
詞辯論終結，本院判決如下︰
    主      文
被告應給付原告新臺幣肆萬陸仟零捌拾壹元，及自民國一百零六
年十月六日起至清償日止，按週年利率百分之十四點二五計算之
利息。
訴訟費用新臺幣壹仟元由被告負擔。
本判決得假執行。
    事實及理由
一、按因合併而消滅之公司，其權利義務，應由合併後存續或另
    立之公司承受，公司法第75條定有明文。此規定於股份有限
    公司合併或分割亦準用之，為同法第319條所明定。查中國
    信託商業銀行股份有限公司（下稱中國信託銀行）與萬通商
    業銀行股份有限公司（下稱萬通銀行）於民國92年12月1日
    合併，萬通銀行為消滅銀行，中國信託銀行為存續銀行，合
    併後名稱仍為「中國信託商業銀行股份有限公司」，有財政
    部函附卷可稽，是萬通銀行對被告之債權依前揭法條規定，
    自應由原告承受之。
二、原告主張：被告於民國92年10月28日向原告申辦現金卡借款
    ，約定借款最高限額新臺幣(下同)30萬元，並約定自92年10
    月28日起循環動用，利息採固定利率計付，屆期本息如數清
    償。詎料被告於98年2月8日後竟未依約清償本息，計尚欠46
    ,081元及其利息未清償，爰依法提起本件訴訟等語。並聲明
    ：如主文所示。
三、被告則以：伊有借款，但人在監獄，等出獄後會盡速償還借
    款等語，資為抗辯。並聲明：原告之訴駁回。
四、經查，原告主張之事實，業據提出與其所述相符之現金卡申
    請書、現金卡約定事項、現金卡產品轉換申請書暨借款契約
    書、繳款計算式、放款帳戶還款交易明細等件為證，並為被
    告所不爭執，自堪信為真實。雖被告辯稱出獄後會盡速償還
    云云，縱令是實，亦僅係履行能力問題，不影響其依約所負
    之清償責任，是被告上開所辯，不足採信。從而，原告請求
    被告給付如主文所示，即屬有據，應予准許。
五、本件係就民事訴訟法第436條之8適用小額訴訟程序所為被告
    敗訴之判決，依同法第436條之20規定，應依職權宣告假執
    行。
六、本件訴訟費用額，依後附計算書確定如主文所示金額。
中　　華　　民　　國　　111 　年　　12　　月　　6 　　日
　　　　　　　       臺北簡易庭　
　　　　　　　　　            法　    官　郭美杏
以上正本係照原本作成。
如不服本判決，須以違背法令為理由，應於判決送達後20日內向
本庭（臺北市○○○路0 段000 巷0 號）提出上訴狀。（須按他
造當事人之人數附繕本）。如委任律師提起上訴者，應一併繳納
上訴審裁判費。
中　　華　　民　　國　　111 　年　　12　　月　　6 　　日
            　　　　　　　　　書　記　官  林玗倩
附錄：
一、民事訴訟法第436 條之24第2 項：　　
　　對於小額程序之第一審裁判上訴或抗告，非以其違背法令為
    理由，不得為之。
二、民事訴訟法第436 條之25：　　
　　上訴狀內應記載上訴理由，表明下列各款事項：
    ㈠原判決所違背之法令及其具體內容。
    ㈡依訴訟資料可認為原判決有違背法令之具體事實。
三、民事訴訟法第436 條之32條第2 項：
　　第438 條至第445 條、第448 條至第450 條、第454 條、第
    455 條、第459 條、第462 條、第463 條、第468 條、第46
    9 條第1 款至第5 款、第471 條至第473 條及第475 條第1
    項之規定，於小額事件之上訴程序準用之。
計　　算　　書
項　　　　目             金　額（新臺幣）     　　備　註
第一審裁判費   　 　　   1,000元
合　　　　計　　　       1,000元